臺灣橋頭地方法院民事小額判決
111年度橋小字第1164號
原      告  蘇暐程  

訴訟代理人  蘇俊仁  
被      告  劉錞霖  

上列當事人間請求損害賠償事件，經本院刑事庭以111年度審附
民字第144號裁定移送前來，本院於民國111年11月22日言詞辯論
終結，判決如下：
    主  文
被告應給付原告新臺幣壹萬元，及自民國一百一十一年四月十八
日起至清償日止，按週年利率百分之五計算之利息。
訴訟費用由被告負擔。
本判決得假執行。
    事實及理由
一、原告主張：被告於民國109年1月1日，在不詳地點，與不詳
    詐騙集團所屬成員訴外人陳正義簽訂「通路整合金流服務合
    約書」，約定由被告成立「鈦霖有限公司」（下稱鈦霖公司
    ）後，以鈦霖公司名義向代收金流服務平台申請代收金流服
    務後，將該代收金流服務提供予陳正義及其所屬詐騙集團成
    員使用，被告並因之獲得報酬。被告明知詐欺集團為逃避查
    緝而多以人頭金融帳戶作為收取不法詐欺所得之工具，可預
    見若提供金融帳戶之存摺、提款卡及密碼供他人使用，可能
    幫助他人詐欺取財，仍不違背其本意，基於幫助詐欺取財之
    不確定故意，先於109年4月6日申請成立鈦霖公司後，復於
    同年4月29日，以鈦霖公司名義，向華南商業銀行(下稱華南
    銀行)申辦帳號000000000000號帳戶（下稱華南帳戶），再
    於109年5月4日向派維爾公司申請付款代收金流服務，約定
    服務內容為鈦霖公司可透過派維爾公司所建置之付款代收金
    流服務系統收取客戶款項，派維爾公司再將代收款項匯入鈦
    霖公司所申設之華南銀帳戶內，被告再將上開華南帳戶之存
    摺、提款卡(含密碼)及鈦霖公司大小章提供予陳正義使用。
    嗣陳正義、孫騰駿及渠等所屬詐欺集團成員取得被告申設之
    上開華南帳戶之存摺、提款卡(含密碼)及代收金流服務、鈦
    霖公司之大小印章後，即共同基於詐欺取財之意，由該詐欺
    集團成員於110年1月8日以交友軟體及LINE向原告佯稱：可
    投資千禧娛樂賭博網站可賺錢，但要儲值30倍代幣及權利金
    才可領出云云，致原告陷於錯誤而依指示於110年2月16日下
    午6時35分許匯款新臺幣（下同）10000元至帳號000-000000
    0000000000號帳戶，因而受有損害。爰依侵權行為之法律關
    係提起本件訴訟。聲明:被告應給付原告10000元及自起訴狀
    繕本送達翌日起至清償日止，按週年利率5%計算之利息。
二、被告則以：沒有意見等語，資為答辯。
三、本院之判斷：
(一)按因故意或過失，不法侵害他人之權利者，負損害賠償責任
    。民法第184條第1項定有明文。數人共同不法侵害他人之權
    利者，連帶負損害賠償責任﹔不能知其中孰為加害人者，亦
    同。造意人及幫助人，視為共同行為人，民法第185 條亦有
    明文。
(二)查原告主張之前揭事實，有本院111年度審易字第249號刑事
    判決可稽（被告因前述行為經起訴，嗣經本院判處有期徒刑
    ，下稱系爭刑案），並經核閱系爭刑案卷內事證無誤，且為
    被告所不爭執（本院卷第82頁），堪認原告主張之事實為真
    。被告以上開方式參與詐欺行為，依前揭說明，自應視為共
    同行為人而與上開不詳詐騙集團成員連帶負損害賠償之責。
四、綜上所述，原告主張被告應給付原告10000元，及自起訴狀
    繕本送達翌日即111年4月18日起（見附民卷第31頁）至清償
    日止，按週年利率5%計算之利息，為有理由，應予准許。
五、本件係法院依小額程序為被告敗訴之判決，爰依民事訴訟法
    第436 條之20之規定，依職權宣告假執行。
六、本件事證已臻明確，兩造其餘主張陳述及所提之證據，經審
    酌後於本件判決結果無影響，爰不逐一論述，附此敘明。
七、本件係刑事附帶民事訴訟，而由本院刑事庭移送民事庭者，
    依刑事訴訟法第504條第2項之規定，免納裁判費，惟為因應
    後續可能之訴訟費用發生，仍依民事訴訟法第78條規定，諭
    知訴訟費用之負擔。
中　　華　　民　　國　　111 　年　　12　　月　　8 　　日
                  橋頭簡易庭  法      官    呂維翰
以上正本與原本相符。
民事訴訟法第436條之24第2項：對於本判決之上訴，非以違背法
令為理由，不得為之。
如對本判決上訴，須於判決送達後20日內向本院提出上訴狀，並
須表明原判決所違背之法令及其具體內容與依訴訟資料可認為原
判決有違背法令之具體事實之上訴理由（須按他造當事人之人數
附繕本）。
中　　華　　民　　國　　111 　年　　12　　月　　8 　　日
                              書  記  官    薛如媛